Renzo Pigliacampo

Desarrollador Web Full Stack

Tucumán 387 (2200) San Lorenzo, Santa Fe Argentina +54 9 (3476) 61-6563 hipnosis183.github.io/es

renzopigliacampo@gmail.comin linkedin.com/in/renzo-pigliacampo

Acerca de mí

Desarrollador de software Full Stack profesional con 6 años de experiencia, con un mayor enfoque en el desarrollo y diseño de frontend. Mi stack de desarrollo actual es Node.js/Electron + MongoDB + Vue/Angular, y también me manejo cómodamente con otras librerias/frameworks de JS/TS y CSS, como Astro y Tailwind.

Habilidades

Desarrollo Web

- General: JavaScript / TypeScript, HTML, CSS
- Frontend: Vue, Angular, Astro, Tailwind
- Backend: Node.js, Express, MongoDB, Mongoose, Electron
- Otros: JSX, AngularJS, jQuery, Sass, Material, Bootstrap
- Herramientas: Visual Studio (CE y Code), Git, NPM

Programación

- Eficiente: JavaScript / TypeScript
- Familiar: C / C++, C#, Python, Java, Ensamblador (x86)

Diseño Gráfico

Adobe Illustrator, Adobe Photoshop, Inteligencia Artificial (IA), Inkscape

Idiomas

- Español (Nativo)
- Inglés (C1 | Avanzado)

Experiencia

Profesional

Hornero - Sistema de gestión empresarial completo, ágil y moderno

Freelance | Vue, Node.js, Express, MongoDB (Julio 2023 - Ahora)

- Encargado del diseño y programación total del sistema, incluyendo parte del proceso de ingeniería.
- Análisis de las necesidades administrativas y comerciales de los clientes.
- Generación de comprobantes legales e implementación de facturación electrónica consumiendo los servicios web de AFIP.
- Desarrollo de Hornero UI, un conjunto de componentes de interfaz de alta complejidad.

Encargado de la Sección Informática/Sistemas

Televisora Color Capitán Bermúdez (Abril 2020 - Julio 2020)

- Mantenimiento de hardware y software en el ámbito laboral.
- Mantenimiento y refacción del servidor de datos y máquinas virtuales (Hyper-V y Windows Server).
- Asistencia con los sistemas de software utilizados e intermediario con los desarrolladores.
- Mejoras sustanciales en la seguridad de la infraestructura.
- Instalación y mantenimiento de redes locales.
- Configuración de routers MikroTik y conexiones VPN para acceso local-remoto.

Personal

Viridian - Editor de video

Angular, TypeScript, Tailwind, Electron (Octubre 2022 - Ahora)

- Comprensión en profundidad de conceptos relacionados al proceso de codificación de video.
- Estudio extensivo de FFmpeg, para implementar varias de sus funcionalidades dentro de la aplicación.
- Utilización de Angular junto a Electron.

Instagular - Cliente de Instagram para una mejor experiencia de escritorio

Angular, TypeScript, Tailwind, Node.is (Enero 2022 - Septiempre 2022)

- Análisis, estudio y reimplementación del diseño, estructura y funcionalidad de una red social de gran escala.
- Implementacion de un backend API privado para circunvenir las limitaciones del servicio original.
- Rediseño de la interfaz de usuario para una mejor experiencia de escritorio.

JM-Server - Emulador de servidor para Jewelry Master

C, Node.js, Express, MongoDB (Agosto 2022)

- Reimplementación del servidor para un videojuego en línea fuera de servicio.
- Análisis de las funciones de red a reimplementar a través de ingeniería a la inversa.
- Desarrollo del mismo servidor HTTP tanto en Node.js como en C.

Glaucous - Administrador de libreria y base de datos de videojuegos

Vue, Tailwind, Electron, NeDB (Junio 2021 - Pausado)

- Comprensión de conceptos y uso de frameworks modernos.
- Desarrollo de aplicaciones de escritorio con tecnologías web.
- Diseño dinámico y personalizable, considerando elementos como preferencias y accesibilidad.

SALNE - Sistema Administrativo para Librerías Nacionales Estandarizado

AngularJS, Node.js, Express, MongoDB, PMBOK 6 (Noviembre 2020 - Mayo 2021)

- Desarrollo de aplicaciones web Full Stack, incluyendo Backend APIs y clientes Frontend.
- Introducción y conocimientos generales en la gestión de proyectos de software.
- Aplicación de la planificación y diseño a un producto de software.
- Familiarización con metodologías de desarrollo ágiles (SCRUM).

Podés visitar mi portfolio en mi página web para ver todos mis trabajos, y también la sección de artículos para leer sobre cosas interesantes que suelo escribir de vez en cuando.

Educación

Autodidacta (2018 - ∞)

Técnicatura Superior en Desarrollo de Software

Instituto Superior de Educación Técnica Nro. 25 - Puerto Gral. San Martín (Marzo 2018 - Mayo 2021)

Referencias

Disponibles a petición.

Actualizado: 2024/04/20